臺灣高等法院臺中分院刑事裁定　
110年度抗字第1353號
抗  告  人  
即受刑人    黃映瑞
上列抗告人因聲請撤銷緩刑案件，不服臺灣彰化地方法院中華民
國110年10月6日裁定（110年度撤緩字第77號），提起抗告，本
院裁定如下：
    主  文
抗告駁回。
    理  由
一、抗告人即受刑人甲○○（下稱抗告人）之抗告意旨略以：著作
    權法非一般的道路交通、毒品、傷害…等案件能夠清楚識別
    ，抗告人身為一般市井小民，對於法律認知不夠謹慎，且自
    身財力無法敦聘法律事務人員，而於同一期間無意識接連觸
    犯案110年度智簡字第25號與108年度智易字第7號兩案。其
    中，案108年度智易字第7號，抗告人原以為商品外觀硬體皆
    無相關不法，卻因為影像內容極不易辨識的商標文字構成犯
    罪，為此，抗告人於該案判決後，已深思警惕，立即進行可
    觸及法律之商品進行下架作業。另案110年度智簡字第25號
    所列維修證物之維修單、維修單發票載明維修零件為副廠零
    件，維修使用零件確為副廠零件，購買耳機發票之實體商品
    為先前工作人員無法辨識真偽情況下，未能及時下架造成的
    憾事。抗告人未能瞭解到商品來源無法清楚標示出處，僅憑
    自身辨識方法，難以逐一驗證商品的真偽，以及商標所有人
    對於侵權認定，並無意識到使用損壞之原廠零組件經翻修後
    使用亦可能侵犯商標，對於侵犯刑法事實絕無推託狡辯，全
    力配合檢察官偵查，不浪費社會資源，抗告人對於法律瞭解
    雖未能至臻至善，絕非不知警惕，視法律為無物、難有教化
    、食髓知味…等敘述。犯罪非抗告人原意，自知觸犯法律須
    對自身行為負責，盡最大誠意請求原告的原諒及賠償，雖未
    能全數獲得和解，不因侵害他人商標態度漠然。是請求給予
    抗告人反省自新機會，從輕量刑云云。
二、按「受緩刑之宣告而有下列情形之一，足認原宣告之緩刑難
    收其預期效果，而有執行刑罰之必要者，得撤銷其宣告：一
    、緩刑前因故意犯他罪，而在緩刑期內受6月以下有期徒刑
    、拘役或罰金之宣告確定者。二、緩刑期內因故意犯他罪，
    而在緩刑期內受6月以下有期徒刑、拘役或罰金之宣告確定
    者」，刑法第75條之1第1項第1定有明文。而緩刑宣告之撤
    銷有刑法第75條第1項之『應』撤銷與刑法第75條之1第1項之『
    得』撤銷兩種，緩刑是否得撤銷，除須符合刑法第75條之1第
    1項各款之要件外，本條並採裁量撤銷主義，賦予法院撤銷
    與否之權限，特於第1項規定實質要件為「足認原宣告之緩
    刑難收其預期效果，而有執行刑罰之必要」，供作審認之標
    準。亦即於上揭「得」撤銷緩刑之情形，法官應依職權本於
    合目的性之裁量，妥適審酌被告所犯前後數罪間，關於法益
    侵害之性質、再犯之原因、違反法規範之情節是否重大、被
    告主觀犯意所顯現之惡性及其反社會性等情，是否已使前案
    原為促使惡性輕微之被告或偶發犯、初犯改過自新而宣告之
    緩刑，已難收其預期之效果，而確有執行刑罰之必要。
三、經查：
　㈠按智慧財產案件審理法第25條第1、2項規定：「不服地方法
    院關於第23條案件依通常、簡式審判或協商程序所為之第一
    審裁判而上訴或抗告者，除少年刑事案件外，應向管轄之智
    慧財產法院為之。與第23條案件有刑事訴訟法第7條第1款 
    所定相牽連關係之其他刑事案件，經地方法院合併裁判，並
    合併上訴或抗告者，亦同。但其他刑事案件係較重之罪，且
    案情確係繁雜者，智慧財產法院得裁定合併移送該管高等法
    院審判。」，而同法第23條規定：「刑法第253條至第255條
    、第317條、第318條之罪或違反商標法、著作權法或公平交
    易法第35條第1項關於第20條第1項及第36條關於第19條第5
    款案件之起訴，應向管轄之地方法院為之。檢察官聲請以簡
    易判決處刑者，亦同。」依上開法條之文義解釋，第23條規
    定既係指智慧財產案件之「起訴」，則同法第25條規定智慧
    財產法院管轄之刑事案件，除相牽連案件之上訴或抗告外，
    應以該法第23條之智慧財產案件經檢察官起訴後，經管轄之
    地方法院依通常、簡式審判或協商程序審理裁判而上訴或抗
    告者為限。因之，智慧財產法院管轄之刑事抗告案件，應以
    經檢察官提起公訴之智慧財產案件，於本案訴訟審理中，經
    地方法院裁定（例如：駁回起訴裁定、駁回上訴裁定等）而
    抗告者，始屬之，智慧財產案件確定後，因該案所延伸經地
    方法院裁定而抗告之案件，智慧財產法院應無管轄權。本案
    檢察官係以受刑人合於刑法第75條之1第1項第1款「緩刑前
    因故意犯他罪，而在緩刑期內受6月以下有期徒刑之宣告確
    定」規定，聲請撤銷受刑人前案所受之緩刑宣告。是以，法
    院所審理者係受刑人因緩刑期內再犯罪，是否足認前案宣告
    之緩刑難收其預期效果，而有執行刑罰之必要，即審查受刑
    人前案所受緩刑之宣告，是否合於撤銷緩刑宣告要件，該聲
    請撤銷緩刑宣告案件並未具有智慧財產案件之專業性、特殊
    性，其抗告案件，應無由智慧財產法院專屬管轄之必要（臺
    灣高等法院暨所屬法院99年法律座談會刑事類第39號提案研
    討結果參照）。故本件受刑人之抗告，本院自有管轄權，得
    受理之，合先敘明。
　㈡抗告人前於民國107年8月間因犯著作權法第91條之1第2項、
    商標法第97條、第98條之意圖販賣而持有、陳列仿冒商標商
    品罪，經原審法院於108年7月4日以108年度智易字第7號判
    處有期徒刑貳月，如易科罰金，以新台幣壹仟元折算壹日，
    緩刑貳年，於108年7月30日確定在案。然抗告人於緩刑期前
    之108年3月間之某日起至109年3月16日為警查獲止，更犯商
    標法第97條之非法販賣侵害商標權之商品罪及刑法第216條
    、第210條、第220條第1項之行使偽造私文書罪，復經原審
    法院於110年6月29日以110年度智簡字第25號判處有期徒刑
    肆月，如易科罰金，以新台幣壹仟元折算壹日，並於110年7
    月28日確定在案等情，業經原審核閱案卷無訛，並有上開刑
    事判決及臺灣高等法院被告前案紀錄表在卷可稽，此部分事
    實應可認定。原審因而審酌抗告人於前案(即臺灣彰化地方
    法院108年度智易字第7號判決)經檢察官於108年4月30日提
    起公訴後，抗告人猶自108年3月間某日起至109年3月16日為
    警查獲日止，再犯後案之罪，顯見抗告人於前案追訴、判決
    確定後，仍未見悔改，持續再犯後案至109年3月16日為警查
    獲日止，且該犯案期間已在前案之緩刑期間內（緩刑期間自
    108年7月30日至110年7月29日），足見受刑人於前案遭追訴
    、判決緩刑確定後，並未能收省悟及警惕之效果，而有執行
    刑罰之必要；復觀諸前後案判決所認定犯罪之情節內容，受
    刑人所犯均涉有販賣侵害商標權之商品之不法行為，均屬罪
    質相同之罪，其於緩刑前及緩刑期內故意再為相同之不法犯
    行，顯見已非屬偶發性犯罪，足以動搖前案未及審酌後案情
    節而為宣告緩刑之理由，前揭緩刑宣告顯難收預期之抑制再
    犯、矯治教化功效，確有對受刑人執行刑罰避免其再犯之必
    要，與刑法第75條之1第1 項第1、2款之規定相符；因而認
    檢察官之聲請為理由（亦符合後案判決確定後六月以內聲請
    之規定），而裁定撤銷抗告人緩刑之宣告。核無不合。
　㈢抗告人雖執上開情詞提起抗告，惟查：
　⒈抗告人所為前案雖於108年4月30日始經檢察官提起公訴，然
    其不法犯行於107年9月8日業經警方執行網路巡邏勤務時查
    獲，而抗告人既從事網路商品販售行為，對於其所販售商品
    自此理應更為小心謹慎，詎抗告人猶不知警惕，復於108年3
    月間之某日起至109年3月16日再犯後案之犯行長達1年時間
    ，且所犯罪質相同，實難認抗告人對於侵害他人商標權係出
    於偶發性之犯罪，且於前案判決後已知所省悟及警惕。
　⒉又抗告人既以從事網路商品販售為業，自應比一般人多加充
    實商標、著作權法等法律方面之知識，要無以其財力不足以
    敦聘法律事務人員為由，合理化其侵害他人商標權之行為。
　⒊再本件乃檢察官向原審法院聲請撤銷抗告人「前案」之緩刑
    宣告，並非就「前案」犯行重新判決處刑，故抗告人請求從
    輕量刑，容有誤會。
　⒋綜上，抗告意旨所執各情，指摘原裁定不當，均屬無理由，
    應予駁回。
四、依刑事訴訟法第412條，裁定如主文。
中　　華　　民　　國　　110 　年　　11　　月　　30　　日
            刑事第十二庭 　審判長法　官　張  國  忠
                                 法　官  李  雅  俐
                                 法　官  陳      葳
上列正本證明與原本無異。
不得抗告。
　　　　　　　　　　　　         書記官  蔡  皓  凡 
　　　　　　　　　　　　　　　　 
中　　華　　民　　國　　110 　年　　11　　月　　30　　日